臺灣彰化地方法院刑事判決　　　　　　　　　　　　　九十三年度易字第九三號
　　公　訴　人　臺灣彰化地方法院檢察署檢察官
　　被　　　告　甲○○
右列被告因違反毒品危害防制條例案件，經檢察官聲請簡易判決處刑（九十三年度毒
偵字第一七○二號）及併案審理（九十三年度毒偵字第一七八八號、九十三年度毒偵
字第二七六二號），本院依刑事訴訟法第二百七十三條之一第一項之規定，裁定改用
簡式審判程序判決如左：
    主  文
甲○○連續施用第貳級毒品，累犯，處有期徒刑捌月。
扣案之安非他命玖包（合計毛重壹零點捌公克，含包裝袋玖個），沒收並銷燬之。
    事  實
一、甲○○前有多次違反麻醉藥品管理條例、肅清煙毒條例及犯竊盜罪之犯罪紀錄，
    素行不良，其於民國九十二年四月間因犯竊盜罪，而經本院於九十二年六月十日
    ，以九十二年度訴字第六三六號判決判處有期徒刑五月，如易科罰金，以三百元
    折算一日，該案並於九十二年七月三日確定，嗣於九十二年七月十五日入監執行
    ，執行至同年九月二十二日即因徒刑執行完畢而出監（此部分起訴書未記載）。
    其前另因施用毒品案件，經本院裁定送觀察、勒戒後，認有繼續施用毒品之傾向
    ，經本院另裁定送強制戒治後，於九十年十月九日入臺灣雲林戒治所執行強制戒
    治，直至九十一年十月三日始因執行完畢而釋放，並由臺灣彰化地方法院檢察署
    檢察官於九十一年十一月十二日，以九十一年度戒毒偵字第九六四號、第九六五
    號為不起訴處分確定。詎甲○○仍不改其施用毒品之惡習，復基於施用第二級毒
    品安非他命之概括犯意，自九十三年一月中旬某日起，至同年六月三日上午十時
    許止，在彰化縣員林鎮○○路等處所，以將安非他命置於玻璃管內加熱之方式（
    該玻璃管已據甲○○丟棄而滅失），連續施用第二級毒品安非他命多次，平均三
    天用一次，嗣先於九十三年一月二十日下午十五時四十六分許，在彰化縣社頭鄉
    仁雅村仁雅巷四弄七號前為警查獲，並當場扣得第一級毒品海洛因三包（合計毛
    重○‧七公克，含包裝袋三個）、注射針筒一支及第二級毒品安非他命五包（合
    計毛重共一‧八公克，含包裝袋五個）；另於九十三年三月十五日晚上二十三時
    五十分許，在彰化縣社頭鄉橋頭村圳尾巷十三號處之公共廁所內為警查獲，並當
    場扣得第一級毒品海洛因三包（合計淨重四‧三六公克，另包裝袋三個）及塑膠
    鏟子二支；其復於九十三年六月五日下午十五時三十分許，在彰化縣員林鎮○○
    里○○路二十六號前處為警查獲，並當場扣得第一級毒品海洛因一包（毛重一‧
    一公克，含包裝袋一個）及第二級毒品安非他命四包（合計毛重共九‧○公克，
    含包裝袋四個），始知上情（關於甲○○另涉有施用第一級毒品海洛因之犯行部
    分，由臺灣彰化地方法院檢察署檢察官另行簽請本院併案審理）。
二、案經彰化縣警察局田中分局報告臺灣彰化地方法院檢察署檢察官聲請簡易處刑及
    併案審理。
    理  由
一、訊據被告甲○○對其前揭施用第二級毒品安非他命之犯罪事實均坦白承認，且其
    於九十三年三月十五日及於同年六月五日為警查獲時，經警採集其尿液送驗，結
    果確呈甲基安非他命與安非他命陽性反應，此分別有彰化縣衛生局煙毒尿液檢驗
    成績書二紙及中山醫學大學附設醫院藥物濫用檢測中心所出具之檢驗報告一紙附
    卷可稽；並有第二級毒品安非他命共計九包（合計毛重共一○‧八公克，含包裝
    袋九個）扣案可資佐證，而上開扣案之安非他命九包之其中五包（於九十三年一
    月二十日扣得之五包），經送國防部憲兵司令部情報處刑事鑑驗中心鑑驗後，亦
    確認其具有甲基安非他命之成份無誤，此有國防部憲兵司令部刑事鑑驗中心鑑驗
    通知書一紙附卷為據；此外，復有刑案資料查註紀錄表、全國施用毒品案件紀錄
    表各一份附卷可參，足認其自白與事實相符而足採信，被告犯行堪予認定，應依
    法予以論科。
二、核被告甲○○所為，係犯毒品危害防制條例第十條第二項之施用第二級毒品罪。
    其於施用毒品前、後持有毒品之行為，已為其施用毒品犯行所吸收，不另論處。
    又其先後多次施用第二級毒品安非他命之犯行，時間緊接、所犯構成要件相同，
    顯係基於概括犯意為之，應依連續犯之規定論以一罪，並依法加重其刑。檢察官
    雖僅就被告於九十三年三月十五日為警所查獲之犯行予以起訴，惟其前、後未經
    起訴之施用毒品犯行與起訴有罪部分有連續犯之裁判上一罪關係，已據檢察官併
    案審理，本院自得併予審理。再被告前因犯竊盜罪，而經本院於九十二年六月十
    日，以九十二年度訴字第六三六號判決判處有期徒刑五月，如易科罰金，以三百
    元折算一日確定，甫於九十二年九月二十二日即因徒刑執行完畢而出監，此有臺
    灣彰化地方法院檢察署被告之刑案資料查註紀錄表在卷可參，其於受有期徒刑之
    執行完畢後，五年以內再犯本件有期徒刑以上之罪，為累犯，應依法遞加重其刑
    。爰審酌被告犯罪之動機、目的、方法、手段、所生危害，其前有多次犯罪紀錄
    ，品行不佳，復因施用毒品，經送戒毒處分後仍未改惡習，甫於徒刑執行完畢後
    即連續施用毒品，其間雖經警查獲三次，惟其經警斥回後仍不知警惕，顯係欠缺
    戒毒之決心，及其犯後對其犯行坦白承認，態度尚稱良好等一切情狀，量處如主
    文所示之刑，以示懲儆。至扣案之第二級毒品安非他命共計九包（合計毛重共一
    ○‧八公克，含包裝袋九個）係毒品，自應依毒品危害防制條例第十八條第一項
    前段之規定，諭知沒收並銷燬之，至被告施用第二級毒品安非他命所用之玻璃管
    ，已據被告丟棄而滅失，業據被告供明在卷，本院自無從併予宣告沒收，附此敘
    明。
三、據上論斷，應依刑事訴訟法第四百五十二條、第二百七十三條之一第一項、第二
    百九十九條第一項前段，毒品危害防制條例第十條第二項、毒品危害防制條例第
    十八條第一項前段，刑法第十一條前段、第五十六條、第四十七條，判決如主文
    。
本案經檢察官黃玉琪到庭執行職務。
中    華    民    國    九十三      年      九      月      二十七      日
                                臺灣彰化地方法院刑事第一庭
                                    法      官  葛  永  輝
右正本證明與原本無異。
如不服本判決，應於判決送達後十日內向本院提出上訴狀( 須附繕本 )。
                                    法院書記官  施  惠  卿
中    華    民    國    九十三      年      九      月      二十九      日
毒品危害防制條例第十條
施用第一級毒品者，處六月以上五年以下有期徒刑。
施用第二級毒品者，處三年以下有期徒刑。
